【裁判字號】    95,小上,6
【裁判日期】    950518
【裁判案由】    給付信用卡消費款
【裁判全文】
臺灣板橋地方法院民事裁定               95年度小上字第6號
上  訴  人  臺北國際商業銀行股份有限公司
法定代理人  甲○○
被上訴人    乙○○
上列當事人間請求給付消費款事件，上訴人對於中華民國94年12
月8 日本院三重簡易庭94年度重小字第1738號第一審小額民事判
決提起上訴，本院管轄小額訴訟程序第二審之合議庭裁定如下：
    主  文
上訴駁回。
第二審訴訟費用新臺幣壹仟伍佰元由上訴人負擔。
    理  由
一、按關於請求給付金錢或其他代替物或有價證券之訴訟，其標
    的金額或價額在新臺幣100,000 元以下者，適用本章所定之
    小額程序，民事訴訟法第436 條之8 第1 項定有明文。次按
    「對於小額訴訟之第一審裁判，得上訴或抗告於管轄之地方
    法院，其審判以合議行之。」，「對於前項第一審裁判之上
    訴或抗告，非以其違背法令為理由，不得為之。」，同法第
    436 條之24第1 項、第2 項分別定有明文，而所謂判決違背
    法令，係指判決不適用法規或適用不當者而言，且依同法第
    436 條之25規定，上訴狀內應記載上訴理由，並表明原判決
    所違背之法令及其具體內容，以及依訴訟資料可認為原判決
    有違背法令之具體事實，上訴狀或理由書如未依此項方法表
    明者，即難認為已對小額訴訟第一審判決之違背法令有具體
    之指摘，又上訴理由如僅引用原審判決時之攻擊防禦方法作
    為上訴理由，應認為未對原審判決有何具體之指摘，不得謂
    已合法表明上訴理由，其上訴均難認為合法。
二、本件上訴意旨略以：（一）緣被上訴人於原審開庭時承認其
    於民國89年1 月15日向上訴人申請辦理信用卡2 張，並與上
    訴人訂立有申請書及約定條款1 紙，其中約定被上訴人同意
    上訴人寄送繳款通知書上所規定之日期及方式繳付帳款予上
    訴人，由被上訴人於申請書上簽名無誤，及願遵守約定條款
    相關內容；（二）按約定條款第7 條係就雙方基本義務有所
    規定；另約定條款第13條係就消費帳單有所規範，且有上訴
    人提出電腦之「歷史帳單單筆查詢」資料3 紙以供佐證。然
    查，被上訴人於核卡後持卡陸續消費15筆均正常繳款，信用
    卡額度及帳單地址亦未曾變更，惟卻對92年10月1 日系爭3
    筆消費逕予否認，且未依約定條款第14條之規定通知上訴人
    。又被上訴人當初申辦時之身分係介紹人即銀行行員之妹婿
    ，惟其亦無約定條款第18條規定之情形產生，而向上訴人辦
    理掛失停用手續，既然卡片由被上訴人持有又無其他原因辦
    理掛失停用，則因該信用卡產生之刷卡消費當然應由被上訴
    人負清償責任，是本案情形至少應由被上訴人證明其未持系
    爭卡片消費，惟原審未察，即駁回上訴人請求，顯然違背兩
    造約定契約條款規定等情。經查，上訴人前述上訴理由，並
    未具體指出此部分原審判決有如何違背法令情事，更未指明
    原審判決所違反之法令條項或其內容以及依訴訟資料有何判
    決違背法令之具體事實，自不得謂已合法表明上訴理由，從
    而本件上訴自難認係合法。
四、揆諸首開說明，本件上訴理由不得謂已合法表明上訴理由，
    於法有違，從而本件上訴難認為合法，應予駁回。
五、本件第二審裁判費新臺幣1,500 元，應由上訴人負擔，爰確
    定如主文第2 項所示。
六、據上論結，依民事訴訟法第436 條之32第1 項、第2 項、第
    444 條第1 項前段、第95條、第78條、第436 條之19第1 項
    ，裁定如主文。
中    華    民    國    95    年    5     月    18    日
                      民事第二庭審判長法官  梁宏哲
                                      法官  潘長生
                                      法官  鍾啟煌
以上正本係照原本作成
不得抗告
中    華    民    國    95    年    5     月    19    日
                                    書記官  李威賜


司法院資訊處製作；財團法人民間司法改革基金會備份。
